臺灣新北地方法院三重簡易庭小額民事判決
111年度重小字第3373號
原      告  泰安產物保險股份有限公司

法定代理人  李松季  
訴訟代理人  莊傑仁  
被      告  林志堅  
上列當事人間請求侵權行為損害賠償事件，本院於民國111年11
月10日言詞辯論終結，判決如下：
　　主　    文
一、被告應給付原告新臺幣（下同）9,970元，及自民國111年9
    月1日起至清償日止，按年息5％計算之利息。
二、原告其餘之訴駁回。
三、訴訟費用1,000元由被告負擔784元，餘由原告負擔。
四、本判決原告勝訴部分得假執行。　
    事實及理由
一、原告主張：被告甲○○騎乘電動自行車，於民國111年1月7日8
    時20分許，行經新北市○○區○○○路000號前，因未注意車前狀
    況，並隨時採取必要之安全措施之過失，致碰撞由原告承保
    陳佩菁所有、訴外人何威呈駕駛之車牌號碼000-0000號車（
    下稱系爭車輛），致系爭車輛受損，經維修估價，需12,713
    元之維修費用（含工資費用9,545元、零件費用3,168元），
    原告並已依約賠付。為此，爰依民法第191條之2、第213條
    及保險法第53條第1項規定，提起本件訴訟。並聲明：被告
    應給付原告12,713元，及自起訴狀繕本送達之翌日起至清償
    日止，按年息5％計算之利息等語。
二、被告則以：伊是被撞的人，伊不會付錢的。本件是原告的過
    失，伊是被二部車子壓的，當場警察叫伊不能下車，他們撞
    伊的時候都沒感覺，現在卻要伊付錢。　　
三、本院之判斷：　　
  ㈠原告主張上開事實，業據其提出公路監理資料汽車車籍查詢
    、駕駛執照與行車執照、新北市政府警察局道路交通事故當
    事人登記聯單、初步分析研判表、道路交通事故現場圖、電
    子發票、北達汽車股份有限公司估價單、系爭車輛受損照片
    等件在卷可佐（本院卷第14至33頁），核與本院依職權向新
    北市政府警察局三重分局調取之系爭事故調查卷宗等資料相
    符，堪信原告之主張真實。原告主張系爭車輛因被告之過失
    致受損害而請求損害賠償，為被告所否認，並以前揭情詞置
    辯。經查：
　⒈按因故意或過失，不法侵害他人之權利者，負損害賠償責任
    ；汽車、機車或其他非依軌道行駛之動力車輛，在使用中加
    損害於他人者，駕駛人應賠償因此所生之損害，但於防止損
    害之發生，已盡相當之注意者，不在此限，民法第184條第1
    項前段、第191條之2均有明定。又汽車行駛時，駕駛人應注
    意車前狀況及兩車並行之間隔，並隨時採取必要之安全措施
    ，不得在道路上蛇行，或以其他危險方式駕車，道路交通安
    全規則第94條第3項定有明文。次按機車行駛至交岔路口，
    其轉彎，應依標誌或標線之規定行駛；無標誌或標線者，應
    依第102條及下列規定行駛：一、內側車道設有禁行機車標
    誌或標線者，應依兩段方式進行左轉，不得由內側或其他車
    道左轉。二、在三快車道以上單行道道路，行駛於右側車道
    或慢車道者，應以兩段方式進行左轉彎；行駛於左側車道或
    慢車道者，應以兩段方式進行右轉彎，道路交通安全規則第
    99條第2項載有明文。
　⒉依據被告A3類道路交通事故調查紀錄表之陳述：「我當時駕
    駛電動自行車行駛在中正南路往重安街方向，行經中正南路
    173號前我欲切往右側機車停等區，後來切回內側車道時，
    不小心擦撞對方」等語（本院卷第59至61頁），復參以原告
    於調查紀錄表陳述：「我當時駕駛系爭車輛行駛在中正南路
    往重安街方向內側車道，於中正南路173號前綠燈起步時因
    右側有機車衝出，我閃避往左打方向盤跟方向燈並急煞，結
    果後方一台電動自行車就追撞上來，車速低於10公里」等語
    （本院卷第63至65頁）。本院審酌兩造於警詢時之陳述，復
    衡以肇事地點設有機慢車待轉區，推認被告騎乘電動自行車
    於三重區中正南路內側車道行駛時，欲貿然從內側車道靠右
    駛向重安街機車待轉區，然因故未能即時駛出內線車道而繼
    續直行時，因未注意車前狀況、保持安全距離及隨時採取必
    要安全措施，兩車因而發生碰撞。是被告違反上開規定而致
    生系爭事故，其行為有過失甚明，且其過失行為與系爭車輛
    之損害結果間具有相當因果關係，是被告應就本件肇事負全
    部過失侵權行為責任，洵堪認定，則原告既已依保險契約給
    付系爭車輛之修復費用，自得依上開法律規定代位行使對被
    告之損害賠償請求權。
　㈡按請求賠償物被毀損所減少之價額，雖得以修復費用為估定
    標準，但以必要者為限（例如修理材料以新品換舊品，應予
    折舊）。查被告因前開過失肇致本件車禍，並致系爭車輛受
    有損害等情，已如前述，則被告自應就系爭車輛損害負賠償
    責任。本件原告支出之修復費用12,713元（含工資費用9,54
    5元、零件費用3,168元）。依行政院所頒固定資產耐用年數
    表及固定資產折舊率之規定，非運輸業用客車、貨車之耐用
    年數為5年，依定率遞減法每年折舊1000分之369，另依營利
    事業所得稅查核準則第95條第6項規定「固定資產提列折舊
    採用定率遞減法者，以1年為計算單位，其使用期間未滿1年
    者，按實際使用之月數相當於全年之比例計算之，不滿1月
    者，以1月計」，又系爭車輛係106年8月出廠（本院卷第13
    頁），迄本件車禍發生時即111年1月7日，已使用4年5月，
    則零件扣除折舊後之修復費用估定為425元（詳如附表之計
    算式），另關於工資部分，因無折舊之問題，是以系爭車輛
    之必要修復費用為9,970元（計算式：425元＋工資9,545元＝9
    ,970元）。
四、綜上所述，原告依侵權行為及保險代位之法律關係，請求被
    告給付9,970元，及自起訴狀繕本送達被告翌日即111年9月1
    日（本院卷第77頁）至清償日止，按年息5％計算之利息，為
    有理由，應予准許。
五、本件係就民事訴訟法第436條之8適用小額訴訟程序所為被告
    敗訴之判決，依同法第436條之20規定，由本院依職權宣告
    假執行。
六、訴訟費用負擔之依據：民事訴訟法第79條、第436條之19第1
    項規定，確定訴訟費用之負擔如主文第3項所示。
中　　華　　民　　國　　111 　年　　12　　月　　1 　　日
　　　　　　　　　三重簡易庭  法  官  王凱俐
以上為正本係照原本作成。
對於本件判決如有不服，應於收受送達後20日內向本院提出上訴
書狀，上訴於本院合議庭，並按他造當事人之人數附具繕本。當
事人之上訴，非以判決違背法令為理由不得為之，上訴狀應記載
上訴理由，表明下列各款事項：
（一）原判決所違背之法令及其具體內容。
（二）依訴訟資料可認為原判決有違背法令之具體事實。
如未於上訴後20日內補提合法上訴理由書，法院得逕以裁定駁回
上訴。
中　　華　　民　　國　　111 　年　　12　　月　　1 　　日
　　　　　　　　　　　　　　　書記官　李采錡
附表
-----
折舊時間           金額
第1年折舊值        3,168×0.369=1,169
第1年折舊後價值    3,168-1,169=1,999
第2年折舊值        1,999×0.369=738
第2年折舊後價值    1,999-738=1,261
第3年折舊值        1,261×0.369=465
第3年折舊後價值    1,261-465=796
第4年折舊值        796×0.369=294
第4年折舊後價值    796-294=502
第5年折舊值        502×0.369×(5/12)=77
第5年折舊後價值    502-77=425